【裁判字號】    89,易,620
【裁判日期】    890420
【裁判案由】    過失傷害
【裁判全文】
台灣台中地方法院刑事判決                          八十九年度易字第六二號
    公  訴  人  台灣台中地方法院檢察署檢察官
    被      告  乙○○
右列被告因過失傷害案件，經檢察官提起公訴 (八十八年度偵字第二四０八九號)，
本院判決如左︰
    主      文
乙○○因過失傷害人，處有期徒刑參月，如易科罰金，以參佰元折算壹日。
    事      實
一、乙○○於台中縣大里市○○路二九一巷六十四號住處騎樓下豢養一隻體型為中型
    犬隻多年，而該犬曾有咬傷過路行人之紀錄，其知悉此事，理當採取適當之防護
    措施或將該狗關在鐵籠內飼養以免再傷及無辜，詎其能預見及此，應注意，能注
    意而不注意，竟以為其所居住之屋旁沒有道路，應不會有行人經過為由，僅將犬
    隻綁在騎樓下鐵籠旁飼養，而違反新訂立之動物保護法第七條，飼主應防止其所
    飼養動物無故侵害他人之生命、身體、自由、財產或安寧之法律上作為義務規定
    ，適於民國八十八年九月二十一日凌晨一時許，發生九二一大地震，斯時居住在
    台中縣大里市○○路二三二巷二弄六號（離乙○○住處約有數十公尺）之甲○○
    逃出屋外站在道路中避震，然因發生餘震之故，甲○○乃跑往路邊柱子旁，並站
    在乙○○住處騎樓下狗籠附近，斯時該狗乃朝甲○○左小腿猛咬一口，致甲○○
    受有左下肢狗咬傷併皮膚及軟組織缺損五乘四公分及腓神經損傷之傷害（因組織
    缺損宜行重建及整形手術）。
二、案經甲○○訴請台灣台中地方法院檢察署檢察官偵查起訴。
    理        由
一、訊據被告乙○○固不諱於右開時、地，伊所飼養之犬隻咬傷告訴人甲○○乙節，
    惟矢口否認有何過失傷害之犯行，並辯稱伊所飼養之犬隻，從未咬過人，又因九
    二一大地震，告訴人自行跑至騎樓狗籠旁，始遭犬隻咬傷，伊並無任何過失責任
    云云。惟查揭事實，業據告訴人甲○○迭於偵、審中指訴歷歷，復有有犬隻、狗
    籠及受傷照片暨醫院驗傷診斷書等附卷可稽。又查被告於偵查中自承曾有被害人
    自己跑過去遭犬隻咬傷等詞在卷（見偵查卷第十七頁）。次按台灣省建築管理規
    則第二十條、建築設計施工編第十三節及台中市騎樓設置標準等有關規定，建築
    物設置之騎樓為公眾人行道，即供公眾得通行之人行道。又依八十七年十一月四
    日制訂公布之動物保護法第七條規定，飼主應防止其所飼養動物無故侵害他人之
    生命、身體、自由、財產或安寧；同法第二十條規定，寵物出入公共場所或公眾
    得出入之場所，應由七歲以上之人伴同，並採取適當防護措施。又具攻擊性之寵
    物出入公共場所或公眾得出入之場所，應由成年人伴同，並採取適當防護措施。
    又按刑法第十五條第一、二項分別規定，對於一定結果之發生，法律上有防止之
    義務，能防止而不防止者，與因積極行為發生結果者同。又因自己行為，致有發
    生一定結果之危險者，負防止其發生之義務。查被告在公眾得出入之人行道，飼
    養具有攻擊性之犬隻，自有應上開法規採取適當之防護措施之作為義務。然被告
    應注意，能注意而不注意，未能採取適當之防護措施，未將犬隻關入鐵籠內而將
    之綁在鐵籠外面致犬隻咬傷告訴人，自應負過失之責任，且其過失行為，與告訴
    人受傷之結果間，有相當因果關係，所辯顯係畏罪卸責之詞，委不足取，其犯行
    洵堪認定。
二、核被告所為，係犯刑法第二百八十四條第一項前段之過失傷害罪。爰審酌被告犯
    罪之動機、目的、手段，告訴人所受傷害之程度及被告犯罪後仍無悔意，亦未與
    告訴人達成和解，賠償損失等一切情狀，量處如主文所示之刑，並諭知易科罰金
    之折算標準。未查被告雖無犯罪前科，惟未能賠償告訴人之損失，又無悔意，難
    認無再犯之虞，自不宜逕為緩刑之諭知，併此明。
三、據上論斷，應依刑事訴訟法第二百九十九條第一項前段，刑法第二百八十四條第
    一項前段、第四十一條，罰金罰鍰提高標準條例第一條前段、第二條，判決如主
    文。
中      華      民      國      八十九      年        四   月     二十  日
                                    臺灣臺中地方法院刑事第一庭
                                            法  官  陳  繼  先
右正本證明與原本無異。
如不服本判決，應於判決送達後十日內向本院提出上訴狀，上訴於臺灣高等法院臺中
分院( 須附繕本 )。
                                            書記官
中    華    民    國      八十九      年       四      月     二十一    日
刑法第二百八十四條第一項前段
因過失傷害人者，處六月以下有期徒刑、拘役或五百元以下罰金。


司法院資訊處製作；財團法人民間司法改革基金會備份。
